【裁判字號】    96,訴,3291
【裁判日期】    970131
【裁判案由】    損害賠償
【裁判全文】
臺灣臺中地方法院民事判決              96年度訴字第3291號
原      告  乙○○
被      告  甲○○
上當事人間因刑事附帶民事訴訟請求損害賠償事件（96年度中簡
附民字第49號），經本院刑事庭移送前來，經本院於民國97年1
月17日言詞辯論終結，判決如下：
    主    文
被告應給付原告新臺幣貳拾萬元，及自民國96年11月13日起至清
償日止，按年息百分之五計算之利息。
原告其餘之訴駁回。
訴訟費用由被告負擔2分之1，餘由原告負擔。
本判決原告勝訴部份，得假執行。但被告如以新臺幣貳拾萬元供
擔保，得免為假執行。
    事實及理由
壹、事實摘要：
一、原告主張略以：兩造係夫妻關係，被告竟於民國96年2月某
    日起至同年5月2日止，在臺中市○區○○路325號5樓訴外人
    謝稟宸住處與謝秉宸發生性行為達20餘次。而被告所指原告
    工作不順利、常賦閒在家、有賭博惡習、與女同事出入汽車
    旅館、對被告動輒辱罵毆打、趕被告離家云云，均非事實，
    原告對被告仍存有感情，僅因被告背離婚姻與他人發生通姦
    行為，不法侵害原告基於配偶關係之身分法益，原告心靈所
    受傷害至深，爰依民法第184條第1項後段、第195條第3項規
    定，訴請被告賠償非財產上之損害等語。並聲明：被告應給
    付原告新臺幣（下同）120萬元，及自起訴狀繕本送達翌日
    起至清償日止，按年息百分之五計算之利息。
二、被告抗辯略以：緣兩造結婚後，原告工作並不順利，常賦閒
    在家並染上賭博惡習，對被告動輒辱罵毆打，且93年7月間
    原告與公司女同事交往甚密並出入汽車旅館，多次要求被告
    同意離婚，被告收入微薄、生活拮据，無力負擔慰撫金等語
    。並聲明：駁回原告之訴。如受不利判決，願供擔保請准宣
    告免為假執行。
貳、得心證之理由：
一、原告主張之事實，已據其提出與所述情節相符之臺灣臺中地
    方法院檢察署檢察官對被告提起公訴之起訴書為證，且被告
    亦因通姦罪經本院96年度中簡字第2490號簡易判決判處被告
    有期徒刑3月在案。又本院依職權調取前開刑事卷宗全卷，
    經核被告於偵審中坦認其與訴外人謝稟宸於95年間開始交往
    ，於96年2月某日起至同年5月2日止發生性行為多次，核與
    訴外人謝稟宸之供述相符。是原告之主張，堪信為真實。
二、按因故意或過失，不法侵害他人之權利者，負損害賠償責任
    。不法侵害他人之身體、健康、名譽、自由、信用、隱私、
    貞操，或不法侵害其他人格法益而情節重大者，被害人雖非
    財產上之損害，亦得請求賠償相當之金額。前2項規定，於
    不法侵害他人基於父、母、子、女或配偶關係之身分法益而
    情節重大者，準用之。民法第184條第1項前段、第195條第1
    項前段、第3項分別定有明文。本件被告所為連續與他人通
    姦之不法行為既堪認定，則原告主張被告不法侵害原告基於
    配偶關係之身分法益，對原告之婚姻造成重大之影響，依侵
    權行為之法律關係，請求被告賠償原告精神慰撫金，即屬有
    據。又按慰撫金數額之酌定應斟酌加害行為、加害人之身分
    、地位、家庭經濟或能力、請求人所受痛苦之程度等一切情
    狀。本院斟酌兩造係89年12月28日結婚、育有1女，被告於
    96年2月間至同年5月2日止連續與他人通姦，危及兩造婚姻
    關係共同生活之圓滿安全及幸福，暨兩造之職業、身分地位
    及財產狀況（見本院言詞辯論筆錄及卷附稅務電子閘門財產
    調件明細表）等一切情狀，認原告主張精神慰撫金120萬元
    ，尚屬過高，應予核減為20萬元。從而，原告依據侵權行為
    之法律關係，請求被告賠償其因本件侵權行為所受之損害，
    於20萬元之範圍內，洵屬正當，應予准許，其餘逾此範圍之
    請求，則非有據，應予駁回。又原告併請求自附帶民事起訴
    狀繕本送達翌日即96年11月13日起至清償日止，按法定利率
    年息百分之五計算之遲延利息，核無不合，併予准許，爰為
    判決如主文所示。
三、本件事證已臻明確，兩造其餘之攻擊防禦方法無逐一論述之
    必要，附此敘明。又本件係50萬元以下之給付，依民事訴訟
    法第389條第1項第5款之規定，應依職權宣告假執行，但被
    告並陳明願供擔保請准免為假執行，核與規定相符，爰酌定
    相當之擔保金額予以宣告之。
肆、訴訟費用負擔及假執行、免假執行之依據：民事訴訟法第79
    條但書、第389條第1項第5款、第392條。
中    華    民    國    97    年    1     月    31    日
                  民事第三庭    法  官  林慧貞
正本係照原本作成。
如對本判決上訴，須於判決送達後20日內向本院提出上訴狀。
中    華    民    國    97    年    1     月    31    日
                                書記官


司法院資訊處製作；財團法人民間司法改革基金會備份。
